臺灣高等法院臺中分院刑事裁定　
110年度聲字第2132號
聲  請  人  臺灣高等檢察署臺中檢察分署檢察官     
受  刑  人  夏侯龍




上列聲請人因受刑人數罪併罰有二裁判以上，聲請定其應執行之
刑（聲請案號：110年度執聲字第1014號），本院裁定如下：
    主  文
甲○○犯如附表所示各罪所處之刑，應執行有期徒刑拾壹月。
    理  由
一、聲請意旨略以：受刑人甲○○因詐欺等數罪，先後經判決確定
    如附表，數罪中雖有刑法第50條第1 項但書所列之情形，惟
    受刑人已請求檢察官聲請定應執行刑，應依刑法第50條第2 
    項、第53條、第51條第5 款規定，定其應執行之刑，爰依刑
    事訴訟法第477 條第1 項聲請裁定等語。 
二、按裁判確定前犯數罪者，併合處罰之；數罪併罰，有二裁判
    以上者，依第51條之規定，定其應執行之刑，刑法第50條第
    1項、第53條定有明文。又數罪併罰，分別宣告其罪之刑，
    如宣告多數有期徒刑者，於各刑中之最長期以上，各刑合併
    之刑期以下，定其刑期；但不得逾30年，刑法第51條第5款
    亦有明文。次按，刑事訴訟法第370 條第2 項、第3 項，已
    針對第二審上訴案件之定應執行之刑，明定有不利益變更禁
    止原則之適用，分屬不同案件之數罪併罰，倘一裁判宣告數
    罪之刑，曾經定其執行刑，再與其他裁判宣告之刑（或執行
    之刑）定其執行刑時，在法理上亦應同受此原則之拘束（最
    高法院103 年度第14次刑事庭會議決議意旨參照），亦即另
    定之執行刑，其裁量所定之刑期，不得較重於前定之執行刑
    加計後裁判宣告之刑（或執行之刑）之總和（最高法院104
    年度台抗字第410 號裁定意旨參照）。
三、經查：
　㈠受刑人所犯如附表編號1 所示之妨害性自主罪，原確定判決
    之主文記載受刑人對於十四歲以上未滿十六歲之女子為性交
    ，共參罪，均累犯，各處有期徒刑貳月，應執行有期徒刑參
    月，有臺灣基隆地方法院108年度侵訴字第12號刑事判決附
    卷可按，本件聲請書附表編號1 記載之宣告刑「有期徒刑3
    月」，顯屬誤繕，爰更正如本裁定附表所示。
　㈡受刑人因妨害性自主、竊盜及詐欺等數罪，經臺灣基隆地方
    法院、臺灣臺中地方法院及本院先後判處如附表所示之刑確
    定，有各該案件判決及臺灣高等法院被告前案紀錄表在卷可
    查。受刑人所犯如附表編號1 所示之罪，乃不得易科罰金、
    得易服社會勞動之罪，編號2 所示之罪，乃得易科罰金、得
    易服社會勞動之罪，編號3 所示之罪，則屬不得易科罰金、
    得易服社會勞動之罪，依刑法第50條第1 項但書，原不得併
    合處罰，惟受刑人於110年8月10日向檢察官聲請定應執行刑
    ，此有臺灣臺中地方檢察署刑法第50條第1 項但書案件是否
    請求定應執行刑調查表1 份在卷可憑（見本院卷第9 頁），
    故本院認檢察官聲請定其應執行之刑為合法正當，應予准許
    。查受刑人所犯如附表編號1 所示之罪，經臺灣基隆地方法
    院以108 年度侵訴字第12號判決定其應執行刑有期徒刑3 月
    確定，則本院定應執行刑時，不得逾越刑法第51條第5 款所
    定法律之外部界限，即不得重於附表所示各罪宣告刑之總和
    （即有期徒刑1 年3 月），亦應受內部界限之拘束，即不得
    重於附表編號1 所定之執行刑有期徒刑3 月，加計附表編號
    2 、編號3 所示各罪宣告刑之總和即有期徒刑1 年（計算式
    ＝3 月＋3 月＋6 月），爰審酌受刑人所犯附表所示各罪侵害
    法益之異同、對侵害法益之加重效應及時間、空間之密接程
    度，而為整體評價後，本於比例原則、責罰相當等原則，合
    併定其應執行之刑如主文所示，以免失之過苛。
　㈢末按所謂「裁判確定後」，凡裁判已確定即可，而不問該刑
    之執行是否已完畢，若其中數罪之刑業已執行完畢，並不因
    嗣後定其應執行刑，而影響先前該數罪已執行完畢之事實，
    僅係將來執行時應予折抵之問題（最高法院107 年度臺抗字
    第319 號刑事裁定意旨參照）。受刑人所犯如附表編號1 所
    示之罪，雖已執行完畢（執行案號：基隆地檢108年度執字
    第2249號），此有臺灣高等法院被告前案紀錄表1份在卷可
    佐（本院卷第59頁），惟此部分與其所犯如附表所示之其餘
    之罪，因符合數罪併罰規定，故仍應合併定其應執行之刑，
    再由檢察官於執行時扣除已執行之部分，不致影響受刑人權
    益，附此敘明。
四、依刑事訴訟法第477 條第1 項，刑法第50條第2 項、第53條
    、第51條第5 款，裁定如主文。
中　　華　　民　　國　　110 　年　　8 　　月　　26　　日
            刑事第一庭　審判長法　官　江  德  千
                              法  官　簡  源  希
                              法  官　高  增  泓
以上正本證明與原本無異。
如不服本裁定，應於收受送達後5日內向本院提出抗告書狀 (須
附繕本)。因疫情而遲誤不變期間，得向法院聲請回復原狀。

                              書記官　黃  美  珍 

中　　華　　民　　國　　110 　年　　8 　　月　　26　　日
附表：受刑人甲○○定應執行刑案件一覽表
編號  1 2 3 罪名  妨害性自主 竊盜 加重詐欺未遂 宣告刑  有期徒刑2月 （3罪） 有期徒刑3月 有期徒刑6月 犯罪日期  107年8月底某日 、9月中旬某日、11月中旬某日 106年3月17日至同年3月底間某日 106年10月23日至 106年11月7日 偵查(自訴)機關年度及案號  基隆地檢108年偵字第18、504號 臺中地檢106年度偵字第30263、30264號、107年度偵字第5762號 臺中地檢106年度偵字第30263、30264號、107年度偵字第5762號 最 後 事 實 審 法 院 基隆地院 臺中地院 臺中高分院  案 號 108年度侵訴字 第12號 107年度訴字 第1727號 109年度上訴字 第416號  判決日 期 108年6月5日 108年10月31日 110年1月27日 確定 判決 法 院 基隆地院 臺中地院 臺中高分院  案 號 108年度侵訴字 第12號 107年度訴字 第1727號 109年度上訴字 第416號  判決確定日 期 108年6月27日 110年1月15日 110年3月16日 是否為得易科罰金、得易服社會勞動之案件  不得易科       得社勞 得易科  得社勞 不得易科  得社勞 備註  基隆地檢108年度執字第2249號(已執畢) 臺中地檢110年度執緝字第1004號（110年度執字第4627號） 臺中地檢110年度執緝字第1003號（110年度執字第4626號）